臺灣士林地方法院刑事判決　　　　　 100年度審易字第1946號
公　訴　人　臺灣士林地方法院檢察署檢察官
被　　　告　葉家銘
上列被告因業務侵占案件，經檢察官提起公訴（100 年度偵字第
8656號），被告於本院準備程序中就被訴事實為有罪之陳述，本
院合議庭裁定改由受命法官獨任依簡式審判程序審理，並判決如
下：
    主  文
葉家銘犯業務侵占罪，處有期徒刑柒月；又犯業務侵占罪，處有
期徒刑柒月；又犯業務侵占罪，處有期徒刑捌月。應執行有期徒
刑壹年貳月，緩刑參年，並應依如附表所示之期限、方式，給付
如附表所示之告訴人如附表所示之金額。
    事實及理由
一、本件犯罪事實及證據，除引用檢察官起訴書之記載（如附件
    ）外，另更正並補充如下：
  (一)起訴書附表三編號1 所載被告侵占財物之時間，應更正為「
    100 年6 月16日下午4 時30分許」。
  (二)被告葉家銘於本院民國100 年12月12日準備程序期日及審理
    中就起訴之犯罪事實均自白不諱，核與起訴書所載之證據相
    符，足認被告上開任意性自白與事實一致，堪予採信。本件
    事證明確，被告犯行洵堪認定，均應依法論科。
二、查被告葉家銘為本案3 次犯行時，分別係擔任詹石電腦網路
    資訊社（即網路叢林網啡店）、7-ELEVEN便利商店玉德門市
    之店員，負責為詹石電腦網路資訊社販售點數卡、飲料；為
    7-ELEVEN便利商店玉德門市販售貨物，為從事業務之人，其
    分別於如起訴書附表一、二、三所示時間販售商品取得客人
    所給付之價金後，擅自以易持有為所有之方式，分別將營業
    所得予以侵占入己，核其3 次所為，均係犯刑法第336 條第
    2 項之業務侵占罪。又按所謂接續犯之包括一罪，係指數行
    為於同時同地或密切接近之時地實施，侵害同一法益，各行
    為之獨立性極為薄弱，依一般社會健全概念，在時間差距上
    ，難以強行分開，在刑法評價上，以視為數個舉動之接續施
    行，合為包括之一行為予以評價，較為合理，則屬接續犯，
    而為包括之一罪（最高法院86年臺上字第3295號判例意旨參
    照）。查被告於如起訴書附表一、二各編號所載之時間，分
    別利用擔任詹石電腦網路資訊社店員之同一機會，各以相同
    之方式，分別接續侵占如起訴書附表一、二各編號所示之營
    業所得，其數次侵占行為，在時間及空間上均具有密接性及
    連貫性，難以個別區分，且各侵害同一被害人詹石電腦網路
    資訊社之相同法益，各應視為數個舉動之接續施行，合為包
    括之一行為予以評價，較為合理，而各應論以一業務侵占罪
    。被告所為上開3 次業務侵占犯行，犯意各別，行為不同，
    應予分論併罰。爰審酌被告不思依循正當途徑賺取財物，竟
    多次利用職務之便，侵占其業務上所持有應繳回任職公司之
    營業所得，3 次犯行所侵占之款項分別為新臺幣（下同）1
    萬6,500 元、1 萬7,000 元、80萬7,000 元（含已中獎價值
    每張200 元之統一發票共4 張），造成被害人詹石電腦網路
    資訊社及7-ELEVEN便利商店玉德門市受有財產上之損害，惟
    念及被告犯後已知坦承犯行，並於本院審理中當庭與告訴人
    劉宜昌達成調解，且表示願意以分期付款方式分別賠償告訴
    人詹石發1 萬7,500 元（被告誤稱為1 萬8,000 元）、賠償
    告訴人劉宜昌74萬2,000 元，有本院100 年10月17日準備程
    序筆錄、調解紀錄表、調解筆錄、本院100 年12月12日準備
    程序筆錄各1 份及被告所提出之詹石發、劉宜昌簽名書狀各
    一份附卷可佐，犯後態度尚稱良好，兼衡其犯罪之動機、目
    的、手段、品行、智識程度、家庭生活經濟狀況等一切情狀
    ，分別量處如主文所示之刑，且定其應執行刑，以示懲儆。
三、末查，被告前未曾因故意犯罪受有期徒刑以上刑之宣告，有
    臺灣高等法院被告前案紀錄表1 份附卷可佐，其因一時失慮
    ，偶罹刑章，且犯後已知坦承犯行，並分別與告訴人劉宜昌
    詹石發達成調解及和解，表示願意賠償以分期付款方式分別
    賠償告訴人詹石發、劉宜昌所受之損害，已如前述，是被告
    經此偵審程序及科刑教訓後，應當知所警惕，信無再犯之虞
    ，本院因認前開所宣告之刑，以暫不執行為適當，爰依刑法
    第74條第1 項第1 款之規定，併予宣告緩刑如主文所示之期
    間，以啟自新，並依被告與告訴人劉宜昌、詹石發調解及和
    解之內容及被告之意願，命被告應依如附表所示之期限、方
    式，分別給付告訴人詹石發、劉宜昌如附表所示之金額。又
    此部分乃緩刑宣告附帶之條件，依刑法第74條第4 項規定，
    上開條件內容得為民事強制執行名義，且依刑法第75條之1
    第1 項第4 款規定，違反上開之負擔情節重大，足認原宣告
    之緩刑難收其預期效果，而有執行刑罰之必要者，得撤銷緩
    刑之宣告，併此敘明。
據上論斷，應依刑事訴訟法第273 條之1 第1 項、第299 條第1
項前段、第310 條之2 、第454 條第2 項，刑法第336 條第2 項
、第51條第5 款、第74條第1 項第1 款、第2 項第3 款，刑法施
行法第1 條之1 第1 項、第2 項前段，判決如主文。
本案經檢察官許梨雯到庭執行職務。
中    華    民    國   100    年    12    月    19    日
                  刑事第一庭法  官  徐文瑞
以上正本證明與原本無異。
如不服本判決應於收受判決後10日內向本院提出上訴書狀，並應
敘述具體理由；其未敘述上訴理由者，應於上訴期間屆滿後20日
內向本院補提理由書（均須按他造當事人之人數附繕本）「切勿
逕送上級法院」。
                            書記官  張茹茵
中    華    民    國   100    年    12    月    20    日
附錄本判決論罪科刑法條依據：
刑法第336 條第2 項
對於業務上所持有之物，犯前條第1 項之罪者，處6 月以上5 年
以下有期徒刑，得併科3 千元以下罰金。
附表
┌────┬────────────────────────┐
│ 告訴人 │           給付期限、方式及金額                 │
├────┼────────────────────────┤
│ 詹石發 │被告葉家銘應給付告訴人詹石發新臺幣壹萬柒仟伍佰元│
│        │，給付方式為：分別於民國101 年2 月15日、3 月15日│
│        │，分別匯款給付新臺幣玖仟元、捌仟伍佰元至告訴人詹│
│        │石發指定之金融機關帳戶。                        │
├────┼────────────────────────┤
│ 劉宜昌 │被告葉家銘應給付告訴人劉宜昌新臺幣柒拾肆萬貳仟元│
│        │，給付方式為：先分別於民國101 年2 月15日、3 月15│
│        │日，各匯款給付新臺幣貳萬元至告訴人劉宜昌指定之金│
│        │融機關帳戶；餘款則自民國101 年4 月15日起，按月於│
│        │每月15日前，匯款給付新臺幣貳萬伍仟元至告訴人劉宜│
│        │昌指定之金融機關帳戶，至清償完畢為止，如有一期未│
│        │給付，視為全部到期。                            │
└────┴────────────────────────┘